

- sebastienreuter@gmail.com
- 7 17 rue des giroflées, 91600 savigny-sur-orge
- 06 98 80 03 37



Réseaux:

GitHub:@ sebastien-reuter

Linkedin: @sebastien-reuter



Langues

Anglais

Niveaux C1

Espagnol

Niveaux A1



Atouts

Curieux

Force de proposition

Esprit d'équipe



Centres d'intérêt

Sports automobile

Bricolage: Rénovation d'une maison de 1930.

Sport Hockey sur glace(10 ans équipe régional).

VOYAGES: Passionné par les voyages et la découverte des pays et de leurs cultures. (Australie,Nouvelle Zélande ,Canada,Indonésie, Thaïlande,Cambodge ,Singapour...

Développeur Full-Stack JS

HTML		Compétence.
5	HTML5/CSS3	
E Iz	JAVASCRIPT	
node (§)	nodejs	
A	ANGULARJS	
ANGULARIS	mongodb	
	METEOR	

À propos de moi:

Maîtrisant aujourd'hui différents langages de programmation et développement tel que (HTML, CSS, JAVASCRIPT, ANGULARIS.

AINSI QUE METEOR).Je souhaite confirmer mes compétences en création ,et développement tels que des sites web, au sein de votre entreprise.

Passionné, investi, j'aime travailler en équipe, partager mon expériences et mes connaissances

Diplômes et Formations

D'octobre 2019 à iuin 2020

Développeur Full Stack JS
IFOCOP PARIS11 PARIS

Rédiger un cahier des charges techniques. Créer et structurer des bases de données.

Développer une application Internet (Front et Back-end js).

Construire un back-office.

Construire et sécuriser les données relationnelles.

Sécuriser les données

Fabienne Thiry: mail: fthiry@ifocop.fr tel:0140218378

D'août 2019 à octobre 2019

Apprendre les bases HTML et CSS

Open Class Room En ligne

Utiliser du code HTML Structurer une page web en

HTML Utiliser du code CSS .Mettre en forme une page web en

CSS Organiser les éléments d'une page Web grâce au CSS Modifier l'agencement d'une page HTML avec

CSS Intégrer des formules dans une page webAdapter une

page pour les petites résolutions en CSS

De juillet 2009 à janvier 2011 BTS Management des unités commerciale en alternance.

centre de formation AKOR Paris

Expériences professionnelles

De janvier 2015 à février 2019

Responsable adjoint et coaching individuel.

Hertz france s.a.s Orly (94)

Management d'une équipe de 15 personnes. Suivi personnalisé des nouveaux manager. Accueil clients et gestion de retour de véhicules. Facturation de dommages et expertises véhicules.

Administration de contrats de locations. Prospection de véhicules sur parc.

D'octobre 2012 à janvier 2015

Séjour linguistique.

(perfectionnement de l'anglais). Australie, Nouvelle Zélande.